【裁判字號】    97,訴,381
【裁判日期】    970701
【裁判案由】    毒品危害防制條例
【裁判全文】
臺灣桃園地方法院刑事判決               97年度訴字第381號
公  訴  人  臺灣桃園地方法院檢察署檢察官
被      告  甲○○
上列被告因違反毒品危害防制條例案件，經檢察官提起公訴（96
年度毒偵字第5882號），本院判決如下：
    主  文
甲○○施用第一級毒品，處有期徒刑捌月，扣案之海洛因壹包（
驗餘毛重零點肆貳參公克）沒收銷燬之。又施用第二級毒品，處
有期徒刑參月。應執行有期徒刑拾月，扣案之海洛因壹包（驗餘
毛重零點肆貳參公克）沒收銷燬之。
    事  實
一、甲○○前因施用毒品案件，經本院九十四年度毒聲字第四七
    一號裁定送觀察、勒戒，於民國九十四年三月二十九進入臺
    灣桃園女子看守所附設勒戒所施以觀察、勒戒，因認無繼續
    施用毒品之傾向，於九十四年五月四日執行完畢釋放出所，
    臺灣桃園地方法院檢察署檢察官並於同年月五日以九十四年
    度毒偵字第一九八五號為不起訴處分確定。詎其仍不知悔改
    ，明知海洛因及甲基安非他命分別為毒品危害防制條例第二
    條第二項第一款及第二款所規定之第一級毒品及第二級毒品
    ，不得非法持有、施用海洛因、甲基安非他命，仍於前揭觀
    察勒戒執行完畢釋放後五年內，基於施用第一級毒品海洛因
    之犯意，於九十六年十月十八日為警採尿時起往前回溯二十
    六小時內某時，在臺灣地區某不詳地點，施用海洛因一次；
    另基於施用第二級毒品甲基安非他命之犯意，於九十六年十
    月十八日為警採尿時起往前回溯一百二十小時內某時，在臺
    灣地區某不詳地點，施用甲基安非他命一次。嗣於九十六年
    十月十八日晚間七時許，在桃園縣觀音鄉○○路○○段一四
    二巷一五號前為警查獲，並扣得第一級毒品海洛因一包（驗
    餘毛重○．四二三公克）。
二、案經桃園縣政府警察局平鎮分局報請臺灣桃園地方法院檢察
    署檢察官偵查起訴。
    理  由
一、查扣案之海洛因一包、臺灣檢驗科技股份有限公司出具之濫
    用藥物尿液檢驗報告及濫用藥物檢驗報告等證據，被告甲○
    ○迄本院言詞辯論終結前均亦未爭執其證據能力，且本院審
    酌檢察官所提上開證據均非公務員違法取得之證據，復經本
    院於審判期日就上開證據進行調查、辯論，自得作為本案證
    據，合先敘明。
二、訊據被告固坦承於前揭時地為警查獲，並經警扣得海洛因一
    包等情不諱，惟矢口否認上揭犯行，辯稱：伊沒有施用第一
    級毒品海洛因或第二級毒品甲基安非他命之犯行，扣案之海
    洛因一包，是別人寄放的云云。惟查，被告於前開時地為警
    查獲後，經警採集其尿液送驗後，結果卻呈嗎啡及甲基安非
    他命之陽性反應，有臺灣檢驗科技股份有限公司出具之濫用
    藥物尿液檢驗報告一紙可憑（見毒偵卷第三○頁），而施用
    海洛因、嗎啡或安非他命或甲基安非他命，均能快速吸收，
    海洛因於人體內可迅速代謝轉變成嗎啡，施用海洛因可檢測
    到嗎啡之期間平均約可達十七至二十六小時；而施用甲基安
    非他命於尿液中排出之最長時限，受施用劑量、施用方式、
    個人體質及其代謝情況等因素影響，因個案而異，一般可檢
    出之期限為一至五天等情，迭經行政院衛生署管制藥品管理
    局以九十年五月四日管檢字第九三九○二號及九十一年十月
    三日管檢字第一一○四三六號函述詳實（見該局九十四年六
    月發行之濫用藥物檢驗相關解釋彙編第一五六、一五八頁）
    ，足認被告於前述九十六年十月十八日為警採尿往前回溯二
    十六小時及一百二十小時內某時，確分別有施用第一級毒品
    海洛因及施用第二級毒品甲基安非他命各一次之犯行。此外
    ，被告為警查獲時，尚扣得白色粉末一包，經送鑑定確含有
    海洛因之成分（驗餘毛重○．四二三公克），亦有臺灣檢驗
    科技股份有限公司出具之濫用藥物檢驗報告一份可佐（見毒
    偵卷第三一頁），足徵被告空言否認無施用海洛因、甲基安
    非他命云云，委無可採。
三、次查被告前因施用毒品案件，經本院九十四年度毒聲字第四
    七一號裁定送觀察、勒戒，於九十四年三月二十九進入臺灣
    桃園女子看守所附設勒戒所施以觀察、勒戒，因認無繼續施
    用毒品之傾向，於九十四年五月四日執行完畢釋放出所，臺
    灣桃園地方法院檢察署檢察官並於同年月五日以九十四年度
    毒偵字第一九八五號為不起訴處分確定等情，有前開不起訴
    處分書及臺灣高等法院被告前案紀錄表在卷可稽，是被告於
    前述觀察、勒戒執行完畢後五年內，再犯本件施用第一級毒
    品海洛因及第二級毒品甲基安非他命之犯行，洵堪認定。
四、查海洛因及甲基安非他命分別為毒品危害防制條例第二條第
    二項第一款及第二款所規定之第一級毒品及第二級毒品。被
    告施用第一級毒品海洛因及第二級毒品甲基安非他命之行為
    ，分別係犯毒品危害防制條例第十條第一項之施用第一級毒
    品罪及同條第二項之施用第二級毒品罪。被告分別持有第一
    級毒品及第二級毒品之低度行為，應各為其施用之高度行為
    所吸收，均不另論罪。又被告所犯前開二罪，犯意各別，罪
    名不同，應分論併罰之。爰審酌被告前因施用毒品經觀察勒
    戒後，仍未能戒除毒癮，足認其依賴毒品已深，且犯後猶飾
    詞圖卸，亦難認有悔悟之意，惟念施用毒品本質上乃係自戕
    行為等一切情狀，分別量處如主文所示之刑，並定其應執行
    之刑，以資懲戒。扣案之海洛因一包（含包裝袋一只重○．
    四五公克，鑑驗取樣○．○二七公克，驗餘毛重○．四二三
    公克），業經鑑定如前所述，是前開扣案物品既為第一級毒
    品，因鑑定時未將海洛因與包裝袋分別秤重，上開包裝袋與
    海洛因無法完全析離，故扣案之海洛因與包裝袋，不問屬於
    犯人與否，併依毒品危害防制條例第十八條第一項前段諭知
    沒收銷燬之。至於鑑驗用罄之海洛因，既已滅失，爰不另為
    沒收銷燬之諭知。
據上論斷，應依刑事訴訟法第二百九十九條第一項前段，毒品危
害防制條例第十條第一項、第二項、第十八條第一項前段，刑法
第十一條、第五十一條第五款，判決如主文。
本案經檢察官林清安到庭執行職務。
中    華    民    國    97    年    7     月     1    日
                  刑事第八庭  審判長法  官  邱滋杉
                                    法  官  袁雪華
                                    法  官  吳為平
以上正本證明與原本無異。
如不服本判決，應於送達後十日內，向本院提出上訴狀。
                                    書記官  江惠婷
中    華    民    國    97    年    7     月    1     日
附錄論罪科刑法條：
毒品危害防制條例第十條：
施用第一級毒品者，處六月以上五年以下有期徒刑。
施用第二級毒品者，處三年以下有期徒刑。


司法院資訊處製作；財團法人民間司法改革基金會備份。
